SABRINA BARALDO MORENO

DESARROLLADORA FRONT END JR.



SKILLS

PROFESIONALES

- Adaptabilidad a nuevas tecnologías
- Resolución creativa de problemas
- Abstracción de Problemas
- Trabajo en Equipo en Desarrollo de Software
- Responsabilidad y compromiso

SOFTWARE

■ Html: Avanzado

Css: Avanzado

■ Javascript: Avanzado

■ Typescript: Avanzado

Angular: Avanzado

■ Github: Avanzado

■ Bootstrap: Avanzado

■ Java: Intermedio

■ Mysql: Basico

FORMACION

2020 - En Curso

■ Ingenería en Computación Universidad Nacional de Córdoba

2011 - 2016

Bachiller Orientado en Turismo
Instituto Remedios de Escalada de
San Martin

ACERCA DE MÍ

Tengo 25 años y actualmente estoy cursando mi tercer año de la carrera de **Ingeniería en Computación**. He enriquecido mi formación académica al concluir diversos cursos especializados en el desarrollo web y la lógica de programación.. Mi especialización se centra en la programación del lado del cliente, especialmente en el diseño y desarrollo de páginas web. Además, poseo sólidos conocimientos en bases de datos y cuento con un nivel intermedio de inglés, lo que me permite comunicarme efectivamente en un entorno profesional.

EXPERIENCIA

Febrero - Octubre 2023

Coca-Cola Andina

Diseño, creación y mantenimiento de múltiples componentes en la tienda web de Coca Cola.

CERTIFICACIONES

Angular Developer CoderHouse

Enero 2023 - Marzo 2023

Jr. Developer

ONE- Oracle Next Education
Julio 2022 - Febrero 2023

Full Stack Junior

Argentina Programa Octubre 2021 - Octubre 2022

Ingles - Niveles 4 y 5

Go! Idiomas Centro Universitario de Idiomas